【裁判字號】    99,易,73
【裁判日期】    990820
【裁判案由】    傷害等
【裁判全文】
臺灣臺北地方法院刑事判決                99年度易字第73號
公  訴  人  臺灣臺北地方法院檢察署檢察官
被      告  甲○○
            戊○○
上列被告等因傷害等案件，經檢察官提起公訴（98年度偵字第
22069號），本院判決如下：
    主  文
甲○○共同傷害人之身體，處有期徒刑月，如易科罰金，以新
臺幣壹仟元折算壹日；又共同損壞他人花瓶、酒杯、水瓶，足以
生損害於他人，處拘役拾日，如易科罰金，以新臺幣壹仟元折
算壹日；又傷害人之身體，處有期徒刑貳月，如易科罰金，以新
臺幣壹仟元折算壹日。有期徒刑部分應執行有期徒刑肆月，如易
科罰金，以新臺幣壹仟元折算壹日。
戊○○共同傷害人之身體，累犯，處有期徒刑月，如易科罰金
，以新臺幣壹仟元折算壹日；又共同損壞他人花瓶、酒杯、水瓶
，足以生損害於他人，累犯，處拘役拾伍日，如易科罰金，以
新臺幣壹仟元折算壹日；又傷害人之身體，累犯，處拘役拾伍
日，如易科罰金，以新臺幣壹仟元折算壹日。拘役部分應執行拘
役陸拾日，如易科罰金，以新臺幣壹仟元折算壹日。
    事  實
一、戊○○曾於民國九十四年間，因違反毒品危害防制條例案件
    ，經臺灣苗栗地方法院以九十四年度簡字第八二０號刑事簡
    易判決判處有期徒刑四月，如易科罰金，以銀元三百元折算
    一日確定，於九十五年四月二十四日易科罰金執行完畢在案
    ，猶不知悔改，於上開有期徒刑執行完畢後，五年以內，竟
    因友人甲○○在甫與前妻蘇采虹辦妥離婚後，對丙○○騷擾
    前妻蘇采虹一事，仍心有未甘，進而於九十八年七月四日凌
    晨零時二十分許，一同前往蘇采虹及丙○○工作場所，即丁○○所經營位於臺北市○○○路一０七巷一九號之「活力萬
    餐廳」內，共同基於普通傷害及毀損之犯意聯絡，徒手及持
    店內酒瓶、水壺、水果盤等物毆打丙○○，致丙○○受有頭
    皮之開放性傷口及頭部損傷等傷害，並共同出手砸破丁○○
    所有放置在「活力萬餐廳」內之花瓶、酒杯、水瓶洩憤，足
    以生損害於丁○○。嗣丁○○及店內員工乙○○見狀分別上
    前勸阻戊○○、甲○○時，戊○○另基於普通傷害之犯意，
    出手拉扯、推拉丁○○，致丁○○受有左側上臂挫傷及左前
    臂挫傷之傷害；甲○○則另基於普通傷害之不確定故意，明
    知店內地上散布業遭其等砸破之花瓶、酒杯、水瓶等物碎片
    ，仍出手猛力將乙○○推倒在地，致乙○○遭地面碎片割劃
    ，因此受有小腿開放性傷口四‧五×０‧五公分之傷害。
二、案經丁○○、丙○○、乙○○訴由臺北市政府警察局中山分
    局報請臺灣臺北地方法院檢察署檢察官偵查起訴。
    理  由
一、訊據被告戊○○、甲○○對於上開共同毆打證人丙○○之普
    通傷害犯行及共同砸破上開「活力萬餐廳」內之花瓶、酒杯
    、水瓶之毀損犯行，以及被告戊○○對於其拉扯、推拉證人
    丁○○成傷之普通傷害犯行，均坦承不諱，並分別經證人丙○○、丁○○於偵查中及本院審理時證述在卷，且有證人丙○○、丁○○之馬階紀念醫院（臺北院區）驗傷診斷證明書
    各一份及上開「活力萬餐廳」現場照片九張在卷可稽（偵查
    卷第一五頁、第一六頁、第二二頁至第二六頁）。足徵被告
    二人此部分之自白屬實可採。被告二人此部分之共同普通傷
    害及共同毀損之犯行、以及被告戊○○上開普通傷害犯行，
    均堪認定。另被告甲○○雖矢口否認涉有上開傷害證人乙○○成傷之普通傷害犯行，辯稱：並未出手推倒證人乙○○云
    云。然被告甲○○此部分之普通傷害犯行，業據證人乙○○
    於偵查中證稱：「‧‧‧我去拉甲○○，就被推開之後跌倒
    ，我被地上的玻璃割到‧‧‧」等語在卷（偵查卷第五七頁
    ），且有證人乙○○之馬階紀念醫院（臺北院區）甲種診斷
    證明書一份附卷可按（偵查卷第一七頁），是被告甲○○此
    部分之所辯，要屬卸責之詞，不足採信，其此部分之普通傷
    害犯行，亦堪認定。
二、至證人丁○○另指稱渠所經營之上開「活力萬餐廳」內之空
    氣清淨機、沙發、桌面玻璃、地毯及牆壁壁紙，亦有遭被告
    二人毀損云云。惟空氣清淨機、沙發及桌面玻璃部分，揆諸
    證人丁○○在案發後所拍攝之上開「活力萬餐廳」現場照片
    中，均無證人丁○○所指鐵製外殼遭踢凹陷之空氣清淨機、
    遭割破一條線之布面沙發及掉落地面破裂之桌面玻璃照片，
    且若空氣清淨機、沙發及桌面玻璃確遭毀損，則以證人丁○○在本件案發後，既知立即將店內遭毀損物品狀況拍照存證
    之反應，渠未特別針對價值較高之空氣清淨機、沙發及桌面
    玻璃等物品毀損情形予以特寫拍照存證，反而拍攝價值較為
    輕微之花瓶、酒杯、水瓶等物品以及未遭損壞之沙發照片，
    顯與常理有違。況空氣清淨機之鐵製外殼堅硬，縱遭踢而稍
    有凹陷，衡常亦無因此導致機殼內之馬達無法轉動之可能，
    是證人丁○○於本院審理時證稱：空氣清淨機因鐵製外殼遭
    踢凹陷後，即無法轉動云云（本院卷第九四頁），亦非無疑
    。此外，並無其他積極證據足以證明上開「活力萬餐廳」內
    之空氣清淨機、沙發及桌面玻璃亦遭毀損，是證人丁○○此
    部分之所證，實難採信。再者，上開「活力萬餐廳」內之地
    毯及牆壁壁紙，沾有血跡部分，業經清洗及擦拭乾淨，亦經
    證人丁○○於本院審理時證述屬實（本院卷第九六頁），地
    毯及牆壁壁紙並未遭毀棄、損壞，亦無致令不堪用之情事，
    此部分自不構成刑法之毀損罪。從而，本件事證已臻明確，
    被告二人上開犯行，均堪認定，應予依法論處。
三、核被告二人共同毆打證人丙○○及共同砸毀上開「活力萬餐
    廳」內上開物品之所為，均係犯刑法第二百七十七條第一項
    普通傷害罪、第三百五十四條之毀損罪；被告甲○○上開傷
    害證人乙○○之所為，以及被告戊○○傷害證人丁○○之所
    為，則係分別犯刑法第二百七十七條第一項之普通傷害罪。
    被告戊○○曾於九十四年間，因違反毒品危害防制條例案件
    ，經臺灣苗栗地方法院以九十四年度簡字第八二０號刑事簡
    易判決判處有期徒刑四月，如易科罰金，以銀元三百元折算
    一日確定，於九十五年四月二十四日易科罰金執行完畢在案
    ，此有臺灣高等法院被告前案紀錄表一份在卷可稽，其於上
    開有期徒刑執行完畢後，五年以內，故意再犯本件有期徒刑
    之罪，均為累犯，均應依刑法第四十七條第一項規定，加重
    其刑。被告二人就上開共同毆打證人丙○○成傷之普通傷害
    犯行及共同毀損之犯行間，均有犯意聯絡及行為分擔，均為
    共同正犯。被告二人所犯上開三罪間，均犯意個別，行為互
    異，應予分論併罰。爰審酌被告二人之犯罪動機、目的、手
    段、被告甲○○竟僅因認證人丙○○騷擾其前妻，心有未甘
    ，在與前妻辦妥離婚後，仍夥同被告戊○○前往上開「活力
    萬餐廳」內打人、砸店洩憤，甚連上前勸阻之證人丁○○、
    乙○○亦難倖免，行為惡劣、證人丙○○、乙○○所受上開
    傷害情形較證人丁○○所受上開傷害情形輕微、惟證人丙○○、乙○○、丁○○所受上開傷害均非甚重、所生危害及被
    告戊○○坦承犯行之態度，以及被告甲○○坦承部分犯行，
    惟飾詞狡辯否認上開傷害證人乙○○之犯行之態度等一切情
    狀，分別量處如主文所示之刑，並均分別諭知易科罰金之折
    算標準。並就被告甲○○所應執行之有期徒刑部分，以及被
    告戊○○所應執行之拘役部分，分別定應執行之有期徒刑及
    拘役，並均諭知易科罰金之折算標準。
據上論斷，應依刑事訴訟法第二百八十四條之一、第二百九十九
條第一項前段，刑法第二十八條、第二百七十七條第一項、第三
百五十四條、第四十一條第一項前段、第四十七條第一項、第五
十一條第五款、第六款、刑法施行法第一條之一，判決如主文。
本案經檢察官文家倩到庭執行職務。
中    華    民    國    99    年    8     月    20    日
                        臺灣臺北地方法院刑事第十五庭
                            法  官   吳麗英
上正本證明與原本無異。
如不服本判決，應於送達後十日內，向本院提出上訴狀。
                            書記官   藍儒鈞
中    華    民    國    99    年    8     月    20    日
附錄本案論罪科刑法條全文：
中華民國刑法第277條
傷害人之身體或健康者，處 3 年以下有期徒刑、拘役或 1 千元
以下罰金。
犯前項之罪因而致人於死者，處無期徒刑或 7 年以上有期徒刑
；致重傷者，處 3 年以上 10 年以下有期徒刑。
中華民國刑法第354條
毀棄、損壞前二條以外之他人之物或致令不堪用，足以生損害於
公眾或他人者，處 2 年以下有期徒刑、拘役或 5 百元以下罰金
。

司法院資訊處製作；財團法人民間司法改革基金會備份。
